【裁判字號】    89,上易,853
【裁判日期】    890330
【裁判案由】    妨害公務
【裁判全文】
臺灣高等法院刑事判決                  八十九年度上易字第八五三號
    上  訴  人  臺灣板橋地方法院檢察署檢察官
    被      告  甲○○
右上訴人，因被告甲○○妨害公務案件，不服臺灣板橋地方法院八十八年度易字第三
八０一號，中華民國八十八年十一月四日第一審判決（起訴案號：臺灣板橋地方法院
檢察署八十八年度偵字第二三六七號）提起上訴，本院判決如左：
    主    文
上訴駁回。
    理    由
一、本案經本院審理結果，認第一審判決被告甲○○無罪並無不當，應予維持，並引
    用第一審判決書記載之證據及理由。（如附件）
二、上訴人即公訴人上訴以被告任意變更遷移執行標的物之舉動，業已影響查封效力
    ，若如原審所見，則遭法院查封之動產，得從權任意移動，何須查封？云云認原
    審判決不當上訴前來。然查假扣押係指債權人就金錢請求或得易為金錢請求之請
    求欲保全。強制執行者所為之查封行為，假扣押非有日後不能強制執行或其難執
    行之虞者，不得為之。應在外國為強制執行者，視為有日後甚難執行之虞。民事
    訴訟法第五百二十二條第一項及第五百二十三條分別  有明文。亦即假扣押之查
    封係執行法院關於前開砍保金之金錢債權之強制執行，剝奪債務人對於特定財產
    之處分權，而拘束於國家支配之下，以阻止債務人為有害於債權人換價以  嗣後
    滿足其債權之執行行為。故經查封後，債務人對於查封物即不得為移轉、設定負
    擔、或其他有礙執行效果之行為。從而查封物經執行法院委託第三人或債權人保
    管時，保管人即負有保管查封物，維持其現狀，以待嗣後取得執行名義後為拍賣
    之義務。又有關查封之動產保管之地點及方法強制執行法第五十九條第一項規定
    ，查封之動產應移置於該管法院所指定之貯藏所或委託妥適之保管人保管之。認
    為適當時，亦得以債權人為保管人。亦即查封之動產得移送於該方法院所指定之
    貯藏所或委託妥適之保管人保管之。苟保管人未處分該假扣押標的，於法院
    時得隨時提出縱因特定原因而將該標的物變更保管處所，尚難認有違反查封效力
    。本件
    訊據被告甲○○堅決否認上
    開罪行，辯稱：我在八十七年七月假扣押周哲承的小客車，是我將小客車移走至
    嘉義縣。我是因為車子停車費用一個月六千元太高，負擔不起，所以才把車移回
    嘉義老家，我完全沒有破壞封條，有照片四張為證等語。經查本案查封之車輛尚
    在，保管人即被告領因明並未處分，
    自與假扣押之目的無違，尚不得認係被告有何違背查封效力之行為。
    而該假扣押之封條被告亦未將其損壞、除去或污穢，此有被告提出之照片四張足
    資佐證，被告僅因原保管處所之停車費用過高，無力負擔之特定因素，而將該假
    扣押標的移
    至嘉義老家保管，應無違背查封效力犯意之可言。雖被告嗣後未陳報假扣押法院
    有關移送保管標的物之地點，然並不能因而認定被告之行為即違反查封效力。原
    審因認無積極確切之
    證據足資認定被告甲○○有何之妨害公務犯行，而
    被告無罪之諭知。經核並無違誤上訴人即公訴人執此上訴，自為無理由，應予駁
    回。
三、據上論斷，應依刑事訴訟法第三百七十三條、第三百六十八條，判決如主文。
本院經檢察官鄭龍照到庭執行職務。
中     華     民     國    八十九   年       三       月       三十     日
                             臺灣高等法院刑事第十庭
                                 審判長法  官  蔡  長  溪
                                       法 官  楊  貴  志
                                       法  官  溫  耀  源
右正本證明與原本無異。
不得上訴。
                                       書記官  陳  明  琴
中     華     民     國    八十九   年       四       月        一      日


司法院資訊處製作；財團法人民間司法改革基金會備份。
